Inventaris van het archief van de Nederlandse Volksdienst, (1939) 1940-1945
Nationaal Archief, Den Haag
Nederlandse Volksdienst
Ned. Volksdienst
1939-1945
merendeel 1940-1945
I22242
30.60 meter; 213 inventarisnummers.
Normale geschreven, getypte en gedrukte documenten, geen bijzondere handschriften.
Nationaal Archief, Den Haag
Nederlandsche Volksdienst, 1940-1945
Het archief van de Nederlandsche Volksdienst, waarin de Duitsers gedurende de Tweede Wereldoorlog (1940-1945) het sociaal werk in Nederland probeerden te bundelen, bevat stukken uit de breedte van de diverse werkzaamheden: rapporten van medische keuringen, rapporten van en over provinciale bureaus, stukken m.b.t. rusthuizen, kinderuitzending, moeder en kindtehuizen, pleeggezinnen, voeding en kleding, financiële administratie, correspondentie met o.a. de leiding van de N.S.D.A.P., voorlichting etc.
Archiefvorming
Geschiedenis van de archiefvormer
De Nederlandsche Volksdienst, ook wel Nederlandse Volksdienst (NVD) genoemd, werd in juli 1941 opgericht op initiatief en met hulp van de Duitse bezetters naar het voorbeeld van de National Sozialistische Volkswohlfahrt in Duitsland. Een voorloper was de Stichting Winterhulp, eveneens een kopie van de Duitse Winterhilfe. De oprichters van de NVD wilden al het sociale werk in Nederland bundelen in de NVD om dit zo te nazificeren. Pogingen, ondernomen in 1941-1942, om samen te werken met de burgerlijke en kerkelijke armenzorg en met de kruisverenigingen mislukten. Wel werden de jeugdtehuizen van het Leger des Heils ingelijfd. Dit van oorsprong Engelse genootschap was door de Duitse bezetters verboden, maar mocht na afstand van haar maatschappelijke instellingen haar kerkdiensten hervatten. In de jeugdtehuizen van het Leger werden onder het bewind van de Nederlandsche Volksdienst jongens voor de Jeugdstorm en de SS geronseld.
Conform de uit 1941 daterende statuten was het doel van de NVD: de verzorging van alle Nederlanders, uit een oogpunt van zorg voor het volk en de welvaart. In de praktijk kwam de zorg neer op steun aan slachtoffers van bombardementen, verstrekking van voedsel, kleding en babyuitzetten aan aanstaande moeders, jeugdtandverzorging en wijkverpleging. Als gevolg van de nationaal socialistische rassenleer kwamen gehandicapten en bejaarden niet voor zorg in aanmerking. De NVD gaf alleen hulp aan arische gezinnen. Zieken werden wel geholpen, maar ook weer alleen als ze ariër waren.
De Nederlandse Volksdienst kreeg zijn middelen uit collecten en Duitse subsidies. Aan het hoofd stond de directeur-generaal van de Stichting Winterhulp. Deze mocht de organisatie zelf inrichten (art. 3-3 van de statuten uit 1941). De NVD was regionaal, per gemeente, georganiseerd onder één koepelorganisatie. De werkzaamheden van de NVD liepen via de al bestaande bureaus van Winterhulp. Volgens De Jong, "Het Koninkrijk der Nederlanden in de Tweede Wereldoorlog" (onder meer: delen 4, p. 681-686, 5, p. 424-425 en 6, p. 489-497), is er over de interne organisatie niet zo veel bekend. Er waren in elk geval: provinciale en stedelijke directeuren, een algemeen secretaris en (hoofd)afdelingen zoals: Propaganda en Voorlichting. De organisatie had meer dan 1000 betaalde krachten in dienst.
Bron: grotendeels de website van het Instituut voor Nederlandse Geschiedenis.
Geschiedenis van het archiefbeheer
De verwerving van het archief
De rechtstitel is (nog) onbekend
Inhoud en structuur van het archief
MAISAO-WOTAP; 2.19
Ordening van het archief
Aan de summiere plaatsingslijst gaat de aantekening vooraf dat deze is vervaardigd met het oog op vernietiging van het grootste deel van het archief. Deze vernietiging heeft niet plaatsgevonden. Over de toestand van het gedeelte van de archivalia van de Nederlandsche Volksdienst in het Nationaal Archief meldt de website van het ING niet ten onrechte: "de stukken zijn volstrekt willekeurig in de dozen gedaan; er is geen spoor van enige ordening" (ietwat anders geformuleerd is het oordeel over het archiefdeel in het Nederlands Instituut voor Oorlogsdocumentatie: "de toegang heeft geen bijzondere structuur").
Aanwijzingen voor de gebruiker
Openbaarheidsbeperkingen
Volledig openbaar.
Materiële beperkingen
Aanvraaginstructie
Openbare archiefstukken kunnen online worden aangevraagd en gereserveerd. U kunt dit ook via de terminals in de studiezaal van het Nationaal Archief doen. Om te kunnen reserveren dient u de volgende stappen te volgen:
U maakt een profiel aan op www.gahetna.nl, en logt vervolgens in
Via de archiefinventaris (alleen de beschrijvingen met rode nummers) selecteert u het gewenste archiefstuk door op de knop 'Reserveren' te klikken
In het volgende scherm geeft u aan op welke dag u het archiefstuk wilt inzien
Indien u zich bevindt in de studiezaal en een tafelnummer heeft ontvangen kunt u dit nummer vermelden. Als u geen tafelnummer heeft kunt u tafelnummer 777 laten staan
Vervolgens bevestigt u uw reservering door deze te versturen.
Verwant materiaal
Beschikbaarheid van kopieën
Afgescheiden archiefmateriaal
Nederlands Instituut voor Oorlogsdocumentatie, archieven Nederlandse Volksdienst en Winterhulp
Het Utrechts Archief, archief Aartsbisdom Utrecht, inv.nr. 690, stukken m.b.t. Nederlandse Volksdienst 1941-1944
Rijksarchief Noord-Holland te Haarlem, archief Bisdom Haarlem, inv.nr. 1442, stukken m.b.t. Nederlandse Volksdienst 1941-1942
Op de website van het ING is er verder een link naar het Ministerie van Algemene Zaken, maar die werkt niet.
Verwante archieven
2.19.070.02, Archief Stichting Winterhulp Nederland
Beschrijving van de series en archiefbestanddelen
- Inhoud doos nummer 1., 1
  - afdeling controle, 1943-1944, 1
  - sociale zaken, 1942, 2
    kinderuitzendingen
  - medische zaken, 1943-1944, 3
    inkomende en uitgaande brieven whn.
- Inhoud doos nummer 2., 2
  - medische zaken, 1943-1944, 1
    correspondentie j.s. galjart
  - giftenwerving amsterdam, 1943, 2
    financiën whn.
  - medische zaken, 1943, 3
    afdeling financiën
  - afdeling voorlichting, 1941-1942, 4
    salarissen verpleegsters
- Inhoud doos nummer 3., 3
  - afdeling voorlichting, 1941-1942, 1
  - medische zaken, 1942-1944, 2
    betreft rotterdam
  - sociale zaken, 1942-1943, 3
    gezinszorg
- Inhoud doos nummer 4., 4
  - sociale zaken, 1942-1944, 1
    aanvragen winterhulp
  - sociale zaken, 1941-1944, 2
    jeugdzorg groningen
  - sociale zaken, 1942-1944, 3
    kinderuitzending gelderland
  - afdeling organisatie, 1941-1945, 4
    tehuizen
    boekhouding
    buurtschapen
- Inhoud doos nummer 5., 5
  - sociale zaken, 1941-1943, 1
    correspondentie
  - diversen whn-nvd., 1941-1944, 2
- Inhoud doos nummer 6., 6
  - stedelijk kantoor den-haag, 1943-1944, 1
    inkomende correspondentie
  - provinciaal bureau gelderland, 1944, 2
  - provinciaal bureau gelderland, 1944, 3
  - provinciaal bureau gelderland, 1944, 4
    sociale zaken kinderuitzending
  - sociale zaken, 1944, 5
  - sociale zaken, 1944, 6
    tehuizen: moeder en kind
- Inhoud doos nummer 7., 7
  - memoranda landelijke leiding, 1943, 1
    inkomende stukken
  - sociale zaken, 1943-1944, 2
    algemene bijstand
  - sociale zaken, 1943-1944, 3
    jeugdzorg
  - afdeling organisatie, 1942, 4
    witte copiën
    algemene adviezen
  - sociale zaken noord holland, 1941-1943, 5
    kinderuitzending
- Inhoud doos nummer 8., 8
  - sociale zaken noord-brabant, 1941-1944, 1
  - provinciaal bureau groningen, 1945, 2
  - afdeling financiën, 1942-1944, 3
  - afdeling boekhouding, 1943-1944, 4
    betreft groningen
- Inhoud doos nummer 9., 9
  - sociale zaken, 1941-1942, 1
    verpleging
  - sociale zaken, 1940-1945, 2
    rapporten organisatie
- Inhoud doos nummer 10., 10
  - sociale zaken, 1943-1944, 1
  - sociale zaken, 1944, 2
  - sociale zaken, 1942-1944, 3
  - medische zaken, 1944, 4
    tandheelkunde
- Inhoud doos nummer 11., 11
  - medische zaken, 1944, 1
    kindertehuis Nunspeet
  - hoofdafdeling controle Den Haag, 1942-1944, 2
  - sociale zaken, 1942, 3
    kindertehuizen
- Inhoud doos nummer 12., 12
  - sociale zaken, 1942-1943, 1
    financiën
  - hoofdafdeling organisatie, 1940-1945, 2
    lijsten personeel
    provinciale en stedelijke bureaus
  - correspondentie provincie-hoofdbureau, 1943, 3
  - medische zaken, 1944, 4
  - sociale zaken, 1943, 5
  - medische zaken, 1944, 6
    rapporten tehuizen
- Inhoud doos nummer 13., 13
  - sociale zaken, 1944, 1
    correspondentie gezinszorg
  - sociale zaken, 1942, 2
    rapporten personeel
  - sociale zaken, 1943-1944, 3
  - sociale zaken, 1940-1945, 4
    bepaling voedingstoestand kinderen
  - afdeling controle, 1942-1943, 5
  - afdeling organisatie, 1941-1942, 6
  - W.H.N., 1941-1944, 7
    rapporten
    rapporten giftenwervers.
- Inhoud doos nummer 14., 14
  - afdeling organisatie, ?, 1
    postboek uitgaande post
  - medische zaken, 1942-1944, 2
    keuringsrapporten
    kinderen voor tehuis in Naarden.
  - sociale zaken, 1942, 3
    jongenstehuizen
    Amersfoort-Dieran
  - provinciaal bureau maastricht-limburg, 1944, 4
    inbeslaggenomen goederen instructies
  - sociale zaken, 1943, 5
  - sociale zaken, 1942-1944, 6
  - hoofdafdeling financiën, 1942-1944, 7
  - landelijke leiding, 1942-1944, 8
    algemene correspondentie
- Inhoud doos nummer 15., 15
  - afdeling voorlichting, 1943, 1
    formulieren en correspondentie
  - algemene richtlijnen, 1943, 2
    afdeling organisatie
  - medische zaken, 1941-1943, 3
    afdeling tandheelkunde
  - sociale zaken, 1942-1943, 4
    schoolvoeding Leiden.
  - sociale zaken, 1942, 5
    rapporten gezinszorg
  - sociale zaken, 1941, 6
    correspondentie tehuizen
  - afdeling financiën, 1944, 7
    balans, verlies en winstrekening.
  - sociale zaken noord-brabant, 1941-1942, 8
    afgemene bijstand en gezinshulp.
  - sociale zaken, 1943, 9
    rapporten controle tehuizen.
- Inhoud doos nummer 16., 16
  - afdeling organisatie, 1942, 1
    algemene correspondentie orders, facturen
  - sociale zaken noord-brabant, 1942, 2
  - provinciaal bureau maastricht-limburg, 1941, 3
    correspondentie en controle rapporten.
  - sociale zaken, 1944, 4
    weekoverzichten
  - afdeling organisatie, 1942, 5
    correspondentie afdelingen
  - afdeling financiën, 1944, 6
    regeling inventaris doorschrijfsysteem
  - afdeling controle, 1943, 7
    lijsten slachtoffers bombardement in Enschede.
  - getikte doorslagen carbonpapier., 8
  - afdeling financiën, 1943, 9
    rapporten giftenwerving.
- Inhoud doos nummer 17., 17
  - afdeling financiën, 1944, 1
    instructies betreffenden aanvraagformulieren
  - afdeling voorlichting, 1942, 2
    correspondentie betreft scholing.
  - medische zaken, 1943, 3
  - medische zaken, 1943-1944, 4
    tehuizen - betreft voedselvoorraad
  - medische zaken, 1943-1944, 5
    betreft heilgymnastiek mej. Fonkert
  - afdeling financiën, 1941-1943, 6
    betreft: zeeland noord-brabant limburg
- Inhoud doos nummer 18., 18
  - sociale zaken, 1943-1944, 1
    tehuizen: controlerapporten personenlijsten
  - sociale zaken, 1944, 2
    tehuizen: Epe rapporten Mej. Evers
  - sociale zaken, 1941-1943, 3
    algemene bijstand kring- dordrecht
  - sociale zaken, 1943-1944, 4
    algemene bijstand noord-brabant.
  - provinciaal bureau maastricht, 1944, 5
    collecte en werving buurtschap st. Pieter
  - afdeling financiën, 1943-1944, 6
    verzonden en ontvangen correspondentie
  - sociale zaken, 1944, 7
    dienst maatschappelijk hulpbetoon
  - afdeling organisatie, 1943-1944, 8
    gorinchem
  - buurtschap 5 afdeling Dordrecht, 1943-1944, 9
    algemeen correspondentie
- Inhoud doos nummer 19., 19
  - afdeling organisatie, sociale zaken, financiën, 1943, 1
  - afdeling organisatie, 1942-1944, 2
    betreft verschillende afdelingen
  - provinciaal bureau Groningen, 1942-1943, 3
- Inhoud doos nummer 20., 20
  - afdeling financiën, 1943-1944, 1
    correspondentie groningen
    friesland
  - sociale zaken, 1942-1944, 2
    vakantiehuizen
  - provinciaal bureau limburg, 1943-1944, 3
    afdeling financiën buurtschappen
- Inhoud doos nummer 21., 21
  - provinciaal bureau limburg, 1943-1944, 1
    buurtschap 2
  - sociale zaken, 1942, 2
    sollicitatie beoordelingen
  - provinciaal bureau zuid-holland, 1943, 3
    uitgaande correspondentie
  - sociale zaken, 1942-1943, 4
    rapporten jeugduitzending buitenland
- Inhoud doos nummer 22., 22
  - provinciaal bureau limburg, 1944, 1
  - stedelijk bureau rotterdam, 1942-1943, 2
    in en uitgaande correspondentie
  - afdeling voorlichting, 1942, 3
    reclame, offertes correspondentie beeldende kunst
- Inhoud doos nummer 23., 23
  - afdeling statistiek, 1942-1943, 1
  - sociale zaken, 1942-1944, 2
    afdeling jeugdzorg
    pleeggezinnen
    gelderland
  - afdeling financiën controle, 1942-1944, 3
    betreft noord-brabant
  - sociale zaken, 1944, 4
    kleuterzorg, gezinszorg
  - afdeling organisatie, 1941-1944, 5
    aanwijzingen en gegevens betreffende organisatie
- Inhoud doos nummer 24., 24
  - sociale zaken, 1942, 1
    jeugduitzending zuid-holland
  - afdeling financiën, 1943, 2
    witte copien
  - afdeling organisatie, 1941-1943, 3
    aanwijzingen en gegevens
- Inhoud doos nummer 25., 25
  - sociale zaken, 1942-1943, 1
    centrale keuken
    giftenwerving
  - sociale zaken, 1943-1944, 2
    kleuterverblijf
    merwedestraat
    den-haag
  - sociale zaken, 1943-1944, 3
    kindertehuizen Nunspeet
  - afdeling financiën, 1944-1945, 4
    correspondentie zuid-holland
- Inhoud doos nummer 26., 26
  - sociale zaken, 1943, 1
    algemene bijstand leiden
  - medische zaken, 1943, 2
    correspondentie rode copiën
  - afdeling organisatie, 1943-1944, 3
    statistische maandberichten buurtschappen
  - sociale zaken, 1943, 4
  - medische zaken, 1940-1945, 5
    stencils voor opleiding verpleegsters
- Inhoud doos nummer 27., 27
  - sociale zaken overijsel, 1943, 1
    bijstandsformulieren
  - afdeling boekhouding, 1942-1944, 2
    kassier postkamer
  - sociale zaken, 1943, 3
    gezinsverzorging adressen friesland
  - sociale zaken zuid-holland, 1943, 4
    gezinsverzorging zuid-holland
- Inhoud doos nummer 28., 28
  - sociale zaken zuid-holland, 1943, 1
    correspondentie leider kingma
  - sociale zaken, 1942, 2
    afdeling moder en kind. betreft verloskliniek.
  - afdeling organisatie, 1944, 3
    blauwe copiën
  - provinciaal bureau noord-brabant, 1941-1942, 4
- Inhoud doos nummer 29., 29
  - medische zaken, 1943, 1
    betreft gelderland
  - sociale zaken, 1943, 2
    betreft sollicitaties kinderverzorgsters
  - medische zaken, 1942-1944, 3
    dossiers personen en afdelingen
  - afdeling voorlichting, 1943-1944, 4
    lidmaatschapskaarten
    correspondentie stedelijke kantoren
- Inhoud doos nummer 30., 30
  - stedelijk kantoor den-haag, 1944, 1
  - afdeling financiën, 1943-1944, 2
    rapporten betreft boekhouding
  - afdeling controle, 1942, 3
  - sociale zaken, 1942-1943, 4
    organisatie personeel, medische zaken, landelijk leider
- Inhoud doos nummer 31., 31
  - plaatselijk bureau eindhoven, 1942-1944, 1
    organisatie sociale zaken
  - afdeling organisatie, 1943-1944, 2
    drente
  - sociale zaken, 1943, 3
    tehuizen binnenland
  - afdeling voorlichting, 1942, 4
  - sociale zaken, 1942, 5
    moeder en kind rode copiën
  - sociale zaken, 1943-1944, 6
    kinderuitzending noordbrabant
- Inhoud doos nummer 32., 32
  - landelijke voorlichting, 1940-1943, 1
  - afdeling organisatie, 1943-1944, 2
    zuid-holland rapporten aan hoofdbureau
  - sociale zaken, 1942, 3
    ingaande en uitgaande correspondentie
  - sociale zaken, 1942-1943, 4
    tehuizen: Aalten moeder en kind binnenland
- Inhoud doos nummer 33., 33
  - sociale zaken, 1942, 1
    gezinsverzorging
  - afdeling organisatie, 1942-1944, 2
    medelingen vergadering collectes
  - gemeentelijke dienst voor maatshappelijk hulpbetoon. den haag, 1943, 3
    correspondentie bestuur
  - sociale zaken, 1944, 4
    schoolvoeding en kleding rode copiën
  - sociale zaken, 1942-1943, 5
    correspondentie met commissariaat voor niet commerciele verenigingen
  - sociale zaken zuid-holland, 1942-1944, 6
  - sociale zaken zuid-holland, 1943-1944, 7
    moeder en kind
- Inhoud doos nummer 34., 34
  - provinciaal bureau zuid-holland, 1942-1943, 1
    afdeling financiën leider kingma
  - sociale zaken, 1943, 2
    formulieren pleeggezinnen
  - provinciaal bureau zuid-holland, 1942, 3
    leider kingma algemene correspondentie
  - gebouwendienst den-haag, 1943-1944, 4
    bank en beheerszaken algemeen adviseur
- Inhoud doos nummer 35., 35
  - stedelijk kantoor den-haag, 1943-1944, 1
    correspondentie met bijkantoren
  - sociale zaken, 1944, 2
    rapporten bijeenkomsten gezinsverzorgsters
  - medische zaken, 1940-1945, 3
    stencils betreffende reglement en organisatie
  - medische zaken, 1942-1943, 4
    namenlijsten tandartsen en artsen
  - sociale zaken, 1944, 5
- Inhoud doos numer 36., 36
  - medische zaken, 1943-1944, 1
    organisatie en statistiek
  - afdeling financiën, 1942, 2
    amsterdam
    rotterdam
  - afdeling financiën, 1943, 3
    diversen
- Inhoud doos nummer 37., 37
  - sociale zaken, 1942, 1
    kleuterverblijven
  - afdeling financiën, 1943, 2
    betreft overijsel
  - sociale zaken, 1943, 3
    sollicitanten jeugdzorg
  - sociale zaken noord-holland, 1944, 4
  - afdeling financiën, 1943, 5
    salariëring personeel
- Inhoud doos nummer 38., 38
  - sociale zaken, 1943, 1
    kinderuitzending binnenland
  - sociale zaken zuid-holland, 1942, 2
    moeder en kind uitzending
  - sociale zaken, 1943, 3
    jeugduitzending zeeland
  - sociale zaken, 1943, 4
    verslagen
  - sociale zaken, 1944, 5
    rondschrijven betreft organisatie
  - afdeling financiën controle, 1943-1944, 6
  - afdeling voorlichting, 1944, 7
    vormingsscholen
    presentielijsten
- Inhoud doos nummer 39., 39
  - afdeling voorlichting propaganda, 1944, 1
  - afdeling voorlichting, 1943-1944, 2
    betreft pers
  - afdeling voorlichting, 1943, 3
    rijkscommisariaat blauwe copiën
- Inhoud doos nummer 40., 40
  - afdeling voorlichting vorming, 1944, 1
    vormingsbijeenkomsten
  - afdeling voorlichting, 1943-1944, 2
    dossiers onderafdelingen
  - afdeling voorlichting, 1943-1944, 3
    noord-holland
    zeeland
    noord-brabant
    limburg
- Inhoud doos nummer 41., 41
  - sociale zaken, 1942, 1
    moederuitzendingen
  - medische zaken, 1942, 2
    schooltandverzorging zeeland
  - afdeling organisatie, 1944, 3
    correspondentie groningen overijsel
  - dossier A Bouckaert, 1942, 4
  - sociale zaken, 1943, 5
    weekrapporten algemene bijstand
- Inhoud doos nummer 42., 42
  - sociale zaken, 1943, 1
    weekrapporten
  - provinciaal bureau zuid-holland, 1942, 2
    leider kingma
  - afdeling voorlichting, 1943, 3
  - sociale zaken, 1943-1944, 4
    sliedrecht
- Inhoud doos nummer 43., 43
  - afdeling organisatie, 1942, 1
    overijsel
  - afdeling voorlichting, 1942-1943, 2
    groningen
  - sociale zaken, 1943-1944, 3
    nota's
    memoranda
  - sociale zaken, 1942, 4
    dossier Amsterdam
  - afdeling organisatie, 1943, 5
    correspondentie met
    Utrecht
  - afdeling voorlichting, 1942, 6
    offertes
- Inhoud doos nummer 44., 44
  - sociale zaken, 1942-1944, 1
    schoolmelk
  - afdeling controle, 1942-1944, 2
  - sociale zaken, 1942, 3
    sollicitatie
  - sociale zaken, 1943, 4
    kindertehuizen: lunteren
  - sociale zaken, 1944, 5
    rapporten kindertehuizen
  - medische zaken, 1943-1944, 6
    kindertehuizen: voorthuizen dossiers
  - sociale zaken, 1944, 7
  - afdeling financiën, 1943, 8
    algemene dienst voorschriften
  - provinciaal bureau utrecht, 1944-1945, 9
- Inhoud doos nummer 45., 45
  - sociale zaken, 1944, 1
    dagmap
  - medische zaken, 1943, 2
    heilgymnastiek
    kraamverzorging
  - provinciaal bureau utrecht, 1942-1943, 3
  - provinciaal bureau utrecht, 1942-1943, 4
    afdeling voorlichting
- Inhoud doos nummer 46., 46
  - landelijke leiding, 1942-1943, 1
  - afdeling voorlichting den-haag, 1943, 2
    pers
  - sociale zaken, 1943, 3
  - provinciaal bureau utrecht, 1944-1945, 4
- Inhoud doos nummer 47., 47
  - afdeling organisatie, 1944-1945, 1
    dossiers van diverse provincies
  - sociale zaken, 1943-1944, 2
    buitenland
  - sociale zaken, 1942-1944, 3
    kindertehuizen: 't oude vest leiden
- Inhoud doos nummer 48., 48
  - provinciaal bureau overijsel, 1943-1944, 1
  - sociale zaken, 1943, 2
    correspondentie leider sociale zaken
  - medische zaken, 1943-1944, 3
    gezinszorg maandrapporten
  - sociale zaken, 1943, 4
    sollicitaties
  - afdeling voorlichting, 1942-1943, 5
    betreft provincie zeeland
- Inhoud doos nummer 49., 49
  - afdeling voorlichting, 1942-1943, 1
    betreft provincie noord-brabant
  - sociale zaken, 1942-1944, 2
  - afdeling voorlichting, 1942, 3
  - sociale zaken, 1944, 4
  - afdeling voorlichting, 1942-1943, 5
    betreft provincies overijsel
- Inhoud doos nummer 50., 50
  - sociale zaken, 1942-1944, 1
    kindertehuizen: epe
  - sociale zaken, 1944, 2
    nota's, memo's
  - afdeling financiën, 1943-1944, 3
    stedelijke kantoren: amsterdam
    den haag
- Inhoud doos nummer 51., 51
  - afdeling financiën, 1942-1943, 1
    rapporten, adressenlijsten
  - medische zaken, 1943-1944, 2
    kliniek Delft
  - sociale zaken, 1942-1943, 3
  - sociale zaken, 1943-1944, 4
  - provinciaal bureau groningen, 1942-1943, 5
    correspondentie buurtschappen
  - afdeling organisaties, 1941, 6
- Inhoud doos nummer 52., 52
  - sociale zaken, 1943-1944, 1
  - sociale zaken, 1940-1945, 2
  - sociale zaken, 1944, 3
    formulieren
    begaafden steun
  - afdeling voorlichting, 1942-1944, 4
  - afdeling voorlichting, 1942-1944, 5
    betreft: radio
  - medische zaken, 1943-1944, 6
  - sociale zaken, 1943, 7
    rapporten maatschappelijk werk
- Inhoud doos nummer 53., 53
  - sociale zaken, 1942-1944, 1
    kindertehuizen: hellendoorn
  - medische zaken, 1944, 2
- Inhoud doos nummer 54., 54
  - distributiedienst, 1944-1945, 1
    lijst van distributie recht houders
  - afdeling controle, 1944, 2
    correspondentie financiën
  - magazijnen amsterdam, 1940-1945, 3
  - medische zaken, 1942-1943, 4
    betreft: zeeland
  - sociale zaken, 1942-1943, 5
    jeugduitzending
  - collecten, 1941, 6
    wassenaar
  - sociale zaken, 1943, 7
  - afdeling financiën, 1944, 8
- Inhoud doos nummer 55., 55
  - sociale zaken, 1943, 1
  - sociale zaken, 1943, 2
  - afdeling voorlichting bureau utrecht, 1942, 3
    betreft: woudenberg
  - afdeling controle, 1942-1944, 4
    personeelszaken
- Inhoud doos nummer 56., 56
  - afdeling voorlichting, 1943-1943, 1
  - kring delft, 1944, 2
  - provinciaal bureau utrecht, 1944, 3
    maandrapport sociale zaken
  - afdeling organisatie, 1941, 4
    rapporten mededelingen
  - afdeling voorlichting, 1943, 5
  - sociale zaken, 1943, 6
    joodse tehuizen
  - afdeling organisatie, 1943-1944, 7
    ontwerpplannen
- Inhoud doos nummer 57., 57
  - sociale zaken, 1944, 1
  - afdeling financiën, 1940-1945, 2
    stencils, formulieren
  - sociale zaken, 1942-1943, 3
  - sociale zaken, 1943-1944, 4
    schoolkindervoeding
  - provinciaal bureau zuid-holland, 1942, 5
- Inhoud doos nummer 58., 58
  - sociale zaken, 1942-1943, 1
  - sociale zaken, 1943, 2
    algemeen
  - leider organisatie, 1943-1944, 3
  - sociale zaken, 1942-1944, 4
    kinderuitzending tehuizen binnenland
  - medische zaken, 1942, 5
  - sociale zaken, 1941-1944, 6
    kinderuitzendingen buitenland
  - afdeling organisatie, 1944, 7
    correspondentie afdelingen onderling
  - sociale zaken provinciaal bureau groningen, 1942-1944, 8
- Inhoud doos nummer 59., 59
  - sociale zaken, 1942-1944, 1
    kinderuitzending buitenland
  - provinciaal bureau utrecht, 1944, 2
  - sociale zaken, 1942-1944, 3
    moedertehuis aalten
  - sociale zaken, 1934-1944, 4
    algemene bijstand weekrapporten
  - sociale zaken, 1942-1944, 5
- Inhoud doos nummer 60., 60
  - sociale zaken provinciaal bureau utrecht, 1943-1944, 1
    betalingstoestemming